zh-CN: 叶菜处理: 切碎; 切丝; 带酱汁套装; 预切; 已清洗; 刨丝; 整叶; 其他
sl-SI: Priprava listov: Sesekljano; Narezano na trakove (julienne); Komplet s prelivom; Vnaprej narezano; Vnaprej oprano; Nastrgano; Celo; Drugo
pl: Przygotowywanie liści: Krojone; Pokrojone w paski (julienne); Zestaw z dressingiem; Wstępnie pokrojone; Wstępnie umyte; Poszatkowane; W całości; Inne
hu: Levél előkészítése: Aprított; Julienne-re vágott; Készlet öntettel; Előre vágott; Előre mosott; Csíkozott; Egész; Egyéb
tr: Yaprak hazırlama yöntemi: Doğranmış; Jülyen kesilmiş; Soslu kit; Önceden kesilmiş; Önceden yıkanmış; Kıyılmış; Bütün; Diğer
da: Bladklargøring: Hakket; Julienneskåret; Sæt med dressing; Forskåret; Forvasket; Revet; Hel; Andet
th: การเตรียมใบไม้: สับ; ซอยเป็นเส้น; ชุดพร้อมน้ำสลัด; ตัดแต่งล่วงหน้า; ล้างทำความสะอาดล่วงหน้า; ฉีกเป็นฝอย; เต็มใบ; อื่นๆ
ja: リーフ準備: 粗みじん切り; 千切り; ドレッシング付きキット; カット済み; 洗浄済み; 細切り; ホール; その他
ru: Подготовка листа: Нарезанный; Нарезанный соломкой; Набор с заправкой; Предварительно нарезанный; Мытый; Нашинкованный; Целый; Другое
sv: Beredning av blad: Hackad; Juliennestrimlad; Kit med dressing; Förskuren; Förtvättad; Strimlad; Hel; Övrigt
bg-BG: Подготовка на листата: Нарязани; Жулиен; Комплект с дресинг; Предварително нарязани; Предварително измити; Накъсани; Цели; Други
it: Preparazione delle foglie: A pezzetti; Alla julienne; Kit con condimento; Pretagliato; Prelavato; A striscioline; Intero; Altro
el: Προετοιμασία φύλλου: Ψιλοκομμένα; Ζουλιέν; Κιτ με ντρέσινγκ; Κομμένα; Πλυμένα; Τριμμένα; Ολόκληρα; Άλλο
es: Preparación de la hoja: Picado; En juliana; Kit con aderezo; Precortado; Prelavado; Rallado; Entero; Otro
nb: Forberedelse for blader: Hakket; Julienne-skåret; Sett med dressing; Ferdigkuttet; Ferdigvasket; Revet; Hel; Annet
en: Leaf preparation: Chopped; Julienned; Kit with dressing; Pre-cut; Pre-washed; Shredded; Whole; Other
cs: Příprava listů: Nasekané; Na nudličky; Sada s dresinkem; Předkrájené; Předmyté; Krouhané; Celé; Jiné
ko: 잎채소 손질 형태: 다짐; 채썰기; 드레싱 포함 키트; 절단됨; 세척됨; 잘게 찢음; 통째; 기타
pt-BR: Preparação das folhas: Picado; Julienne; Kit com molho; Pré-cortado; Pré-lavado; Em tiras; Inteiro; Outro
de: Zubereitungsart des Fertigsalats: Gehackt; Julienne; Paket mit Dressing; Vorgeschitten; Vorgewaschen; Zerkleinert; Ganz; Sonstige
sk-SK: Príprava listu: Nasekané; Julienne; Súprava s dresingom; Vopred nakrájané; Vopred umyté; Nastrúhané; Celé; Iné
vi: Phương pháp sơ chế lá: Cắt xắt; Thái chỉ; Bộ kèm nước sốt; Cắt sẵn; Rửa sẵn; Thái sợi mỏng; Nguyên; Khác
nl: Bladvoorbereiding: Gehakt; Julienne; Pakket met dressing; Voorgesneden; Voorgewassen; Gesnipperd; Heel; Overig
hr-HR: Priprema lista: Narezano; Narezano na trakice; Komplet s preljevom; Unaprijed narezano; Unaprijed oprano; Naribano; Cijelo; Ostalo
ro-RO: Preparare a frunzelor: Tocat; Julienne; Kit cu dressing; Pre-tăiat; Pre-spălat; Mărunțit; Întreg; Altele
lt-LT: Lapų paruošimas: Pjaustyta; Šiaudeliais; Rinkinys su padažu; Iš anksto supjaustyta; Iš anksto nuplauta; Smulkinta; Nepjaustyta; Kita
pt-PT: Preparação das folhas: Picado; Em juliana; Kit com molho; Pré-cortado; Pré-lavado; Ripado; Inteiro; Outro
fr: Préparation des feuilles: Haché; En julienne; Kit avec vinaigrette; Prédécoupé; Prélavé; Émincé; Entier; Autre
zh-TW: 葉片處理方式: 切碎; 切絲; 附沙拉醬的套組; 預切; 預洗; 刨絲; 完整; 其他
fi: Lehtien valmistelu: Pilkottu; Suikaloitu; Pakkaus kastikkeella; Esileikattu; Esipesty; Revitty; Kokonainen; Muu